臺灣臺中地方法院刑事判決
110年度原訴字第7號
公  訴  人  臺灣臺中地方檢察署檢察官
被      告  陳俊聖   



選任辯護人  劉順寬律師
            王聖傑律師(業已解除委任)
            邱昱誠律師(業已解除委任)
上列被告因違反槍砲彈藥刀械管制條例等案件，經檢察官提起公
訴（109年度偵字第5642號、109年度偵字第7049號、109年度偵
字第7433號、109年度偵字第12686號、109年度偵字第15505號、
109年度偵字第29056號），本院判決如下：
    主    文
乙○○犯如附表一所示之罪，各處如附表一所示之刑及沒收。所處
不得易科罰金之有期徒刑部分，應執行有期徒刑參年陸月；所處
得易科罰金之有期徒刑部分，應執行有期徒刑壹年陸月，如易科
罰金，以新臺幣壹仟元折算壹日。
    犯罪事實
一、乙○○於民國108年9月26日，前往址設臺中市西屯區市○○○路0
    00號36樓之1中佑資訊有限公司（下稱中佑公司）應徵人力
    資源部門法務專員，告知其具有律師證書，嗣經錄取，而乙○○為繳交律師證書，竟基於行使變造特種文書之犯意，於10
    8年10月12日，在彰化縣○○市○○○道0段000號13樓之2住處，
    以電腦連結網際網路下載己○○之律師證書及考試院考試及格
    證書圖檔，再以電腦小畫家軟體變造該律師證書上之姓名為
    「陳俊穎」、出生年月日為「69年10月11日」、國民身分證
    統一編號為「Z000000000」，及變造該考試院考試及格證書
    上之姓名為「陳俊穎」、國民身分證統一編號為「Z0000000
    00」、出生日期為「69年10月11日」、生效日期為「102年1
    月24日」、證書日期為「102年3月」等內容後，於108年11
    月18日、108年11月27日，先後傳送該變造之律師證書黑白
    、彩色電子檔予中佑公司人員而行使之，並於108年11月29
    日（起訴書誤繕為108年11月27日，應予更正），彩色列印
    該變造之考試院考試及格證書電子檔紙本並護貝，復將之交
    予中佑公司人員掃描而行使之，足以生損害於己○○、中佑公
    司之權益及法務部、考試院管理該等證書之正確性。嗣因中
    佑公司員工傅淳貞察覺有異，遂上網查詢律師證書證號及高
    等考試榜單，始悉上情。【起訴書犯罪事實欄一部分】
二、乙○○明知可發射子彈具有殺傷力之槍枝，為槍砲彈藥刀械管
    制條例所規定之管制物品，非經中央主管機關許可，不得擅
    自持有，竟基於未經許可持有可發射子彈具有殺傷力槍枝之
    犯意，於108年10月間某日，在高雄市某處，以新臺幣（下
    同）25000元之價格，向姓名年籍不詳之成年人購買具有殺
    傷力之改造手槍1枝（槍枝管制編號0000000000，含彈匣1個
    ），並將之藏放在彰化縣○○市○○路0段00號居所，而自斯時
    起非法持有具有殺傷力槍枝。【起訴書犯罪事實欄二部分】
三、乙○○明知其並非內政部刑事警察局偵查正，竟基於行使變造
    準特種文書之犯意，於109年1月29日前某日，在不詳地點，
    以電腦連結網際網路下載內政部刑事警察局服務證圖檔，再
    以電腦小畫家軟體變造該服務證上之姓名為「陳俊穎」之內
    容後，於109年1月29日，以其所有如附表三編號9所示行動
    電話連結通訊軟體LINE後，將之傳予配偶王小美（嗣已離婚
    ）而行使之，足以生損害於內政部刑事警察局對於服務證管
    理之正確性。【起訴書犯罪事實欄三㈠部分】
四、乙○○明知其未曾取得國立臺灣大學碩士學位，竟基於行使變
    造準特種文書之犯意，於民國108年9月間某日，在中佑公司
    ，以電腦連結網際網路下載國立臺灣大學碩士學位證書圖檔
    ，再以電腦小畫家軟體變造該證書上之姓名為「陳俊穎」、
    生日為「中華民國陸拾玖年拾月拾壹日生」等內容後，於10
    8年11月間某日，以上開行動電話連結通訊軟體後，將之傳
    予暱稱「POPs_Celine」之人而行使之，足以生損害國立臺
    灣大學於對於學籍管理之正確性。【起訴書犯罪事實欄三㈠
    部分】　　
五、乙○○明知其教育程度並非碩士畢業，竟基於使公務員登載不
    實之犯意，於108年8月3日（起訴書誤繕為108年9月10日，
    應予更正），前往彰化○○○○○○○○，辦理遷入戶籍登記申請程
    序時，向不知情之戶政事務所承辦公務員告知其教育程度為
    碩士畢業，使該承辦公務員為形式審查後，將乙○○教育程度
    為碩士畢業之不實事項登載於其職務上所掌之戶籍登記資料
    等公文書，足以生損害於戶政機關對於戶籍資料管理之正確
    性。【起訴書犯罪事實欄三㈡部分】
六、乙○○於108年9月25日，在JUSTDATING交友網站認識戊○○，並
    以上開行動電話連結通訊軟體LINE向戊○○謊稱：我未婚，係
    警察等語，致戊○○誤信其身分而交往。詎乙○○在取得戊○○信
    任後，竟意圖為自己不法之所有，基於詐欺取財之犯意，接
    續於108年10月8日、109年1月10日，向戊○○佯稱：要帶妳去
    日本旅行，警局廚房不佳欲解約需要結算費用云云，並於10
    9年1月13日，傳送其穿著佩掛如附表二編號1、附表三編號3
    所示二線三星階級章之警察人員制服相片予戊○○，致其陷於
    錯誤，於108年10月15日、108年12月23日（起訴書誤繕為27
    日，應予更正），誤信要前往日本旅行，而分別交付現金50
    00元、3000元予乙○○；復於109年1月11日，誤信要解約結算
    ，而依指示轉帳17000元、15元、8000元至乙○○申設之中國
    信託商業銀行帳號000000000000號帳戶，嗣戊○○察覺有異，
    報警處理，始悉上情。而經警通報警示上開帳戶後，乙○○始
    於109年2月1日，委由王小美轉帳25000元、100元返還戊○○
    。【起訴書犯罪事實欄三㈢部分】　　
七、乙○○與庚○○係址設臺中市西屯區市○○○路000號35樓之1凡谷
    興業有限公司之同事。詎乙○○基於恐嚇危害安全之犯意，使
    用其前妻江雅晴所申辦門號0000000000號之行動電話，接續
    於108年11月25日下午4時45分許起，傳送「Hannah我可以舔
    妳的奶頭嗎」、「可以嗎」、「我今天會跟妳做愛」、「台
    積電姐姐鬆弛了」、「Hannah我可以舔妳的奶頭嗎」、「我
    知道妳的分機了」、「我要幹妳」、「沒關係，因為我一定
    要幹妳」，及於108年11月26日上午8時57分許起，傳送「妳
    的陰蒂是粉紅色的耶」、「奶頭是咖啡色的」、「奶頭吸起
    來很舒爽」、「我打給妳」、「幹幹幹妳黑黑的陰道」、「
    我注意妳一段時間了」、「洗澡的妳真美」、「只是陰道的
    毛有點多」、「妳少用自慰按摩棒」、「我今天跟妳回家舔
    妳的陰道」、「你今天一定會噴陰水」、「找誰都沒用我一
    定會幹到妳」等加害身體、自由之簡訊內容至庚○○所持用門
    號0978***0*8號行動電話（門號詳卷），使庚○○因而心生畏
    懼，致生危害於安全。【起訴書犯罪事實欄四部分】
八、乙○○於109年3月間某日，在sweetring交友網站刊登其係警
    察、單身（未婚）、無孩子等內容，並以上開行動電話連結
    通訊軟體LINE自稱係「陳翔祤」，向丙○○謊稱：我想以結婚
    為前提，工作係法律人、法制局，為臺中市政府政風處行政
    執行科之職員等語，致丙○○誤信其身分而交往。嗣乙○○在取
    得丙○○信任後，竟意圖為自己不法之所有，基於詐欺取財之
    犯意，接續向丙○○佯稱：要與妳結婚，須購屋及裝修云云，
    致其陷於錯誤，誤信乙○○要與其結婚並購屋、裝潢，而依指
    示於109年5月7日晚間9時36分許、109年6月2日下午2時29分
    許、109年6月8日上午10時2分許，分別轉帳3萬元、現金存
    款10萬元、轉帳293000元至乙○○之子即陳○恩（107年11月生
    ；姓名年籍詳卷）之中國信託商業銀行帳號000000000000號
    帳戶內（由乙○○使用）。嗣丙○○察覺有異，報警處理，始知
    上情。【起訴書犯罪事實欄五部分】
九、嗣經警於109年2月17日上午7時46分許、109年2月17日上午8
    時5分許，分別搜索扣得如附表二編號1、附表三編號3、8、
    9所示之物。　　
十、案經己○○、戊○○、庚○○、丙○○告訴暨彰化縣警察局彰化分局
    、臺中市政府警察局第六分局、桃園市政府警察局刑事警察
    大隊移送臺灣臺中地方檢察署檢察官偵查起訴。
    理    由
一、認定犯罪事實之證據及理由：
　㈠認罪部分（即犯罪事實欄一至五部分）：
　①上開犯罪事實欄一至五所示之犯罪事實，業據被告乙○○於警
    詢、偵查或本院準備程序、審理時坦承不諱（警卷一第3至1
    3頁；他字卷第19至23頁、第43至46頁、第51至54頁、第61
    至64頁、第69至72頁；本院卷第77至85頁、第131至148頁、
    第171至196頁、第231至280頁），核與證人即告訴人己○○（
    偵字第12686號卷第23至25頁）及證人王小美（行為時為配
    偶，嗣已離婚；見警卷二第59至62頁；他字卷第27至31頁）
    、江雅晴（前妻；見警卷二第85至90頁、第91至93頁；他字
    卷第35至39頁）、傅淳貞（偵字第12686號卷第27至29頁、
    第31至33頁、第79至82頁）於警詢、偵查中（具結）證述之
    情節大致相符，並有：①手機翻拍照片2（警卷一第33至37頁
    ）、②被告之個人基本資料查詢結果（教育程度註記：碩士
    畢業）（警卷一第47頁）、③手機翻拍照片4（警卷二第63至
    73頁）、④彰化○○○○○○○○109年2月19日員戶字第1090000668
    號函暨檢附被告遷入戶籍登記申請書（警卷二第171至174頁
    ）、⑤被告之全戶基本資料（教育程度註記：碩士畢業）（
    警卷二第247頁）、⑥內政部警政署刑事警察局109年4月30日
    刑鑑字第1090018599號鑑定書（偵字第7049號卷第73至76、
    85至87頁）、⑦律師證書及考試院考試及格證書（偵字第126
    86號卷第39至45頁）、⑧證人傅淳貞提供FACEBOOK之MESSENG
    ER通聯紀錄（偵字第12686號卷第47至55頁）、⑨109年2月17
    日8時5分許在彰化縣○○市○○里○○路0段00號之搜索扣押筆錄
    暨扣押物品目錄表、本院搜索票（警卷一第51、55至59頁）
    、109年2月17日7時46分許在彰化縣○○市○○○道0段000號13樓
    之2之搜索扣押筆錄暨扣押物品目錄表、本院搜索票（警卷
    一第53、61至69頁）、⑩扣案物品照片（警卷一第81至92頁
    ）、搜索現場照片1（警卷一第93至96頁）、搜索現場照片2
    （偵字第15505號卷第37頁）等在卷可參，並有如附表二編
    號1、附表三編號3、8、9所示之物扣案可佐，足證被告之任
    意性自白與事實相符，均堪採信，而本案此部分事證明確，
    被告犯行均堪認定，應依法論科。
　②就犯罪事實欄五部分，起訴書犯罪事實欄三㈡係記載被告於10
    8年9月10日，前往彰化○○○○○○○○，惟依前開彰化○○○○○○○○10
    9年2月19日員戶字第1090000668號函暨檢附被告遷入戶籍登
    記申請書（警卷二第171至174頁），被告至該所辦理遷入戶
    籍登記申請程序之日，應為108年8月3日，而此亦與上開被
    告之個人基本資料查詢結果（警卷一第47頁）、全戶基本資
    料（警卷二第247頁）中所載「教育程度註記：碩士畢業；
    遷入日期：民國108年8月3日」相符，，是起訴書此部分所
    載，應屬誤繕，應予更正。
　㈡否認部分（即犯罪事實欄六至八部分）：
　　訊據被告固坦承：①有向告訴人戊○○稱我未婚、係警察，有
    與其交往，並先後向其稱要帶她去日本旅行、警局廚房不佳
    欲解約需要結算費用，也有傳送佩掛二線三星階級章之警察
    人員制服之相片予告訴人戊○○，及要求其匯款至中國信託商
    業銀行帳號000000000000號帳戶內；②與告訴人庚○○係凡谷
    興業有限公司同事；③有向告訴人丙○○稱我未婚、係臺中市
    政府政風處行政執行科、法制局之職員，有與其交往，並稱
    要與她結婚需購屋及裝修，要求其匯款至陳○恩中國信託商
    業銀行帳號0000-0000-0000號帳戶內等事實。惟矢口否認上
    開犯行，辯稱：①我沒有詐欺告訴人戊○○，我已經還給她250
    00元（應為25100元，詳如後述），我只是跟她借錢而已，
    且我沒有收到現金8000元；②我沒有傳上開簡訊內容給告訴
    人庚○○，我不知道門號0000000000是誰的，我沒有使用這門
    號；③我沒有詐欺告訴人丙○○，這只是借款云云。經查：
  ⒈犯罪事實欄六部分：
　⑴被告於108年9月25日，在JUSTDATING交友網站認識告訴人戊○○，並以LINE通訊軟體向告訴人戊○○稱：我未婚，係警察等
    語，致告訴人戊○○與其交往，嗣被告先後於108年10月8日、
    109年1月10日，向告訴人戊○○稱：要帶妳去日本旅行，警局
    廚房不佳欲解約需要結算費用等語，並於109年1月13日，傳
    送其穿著佩掛二線三星階級章之警察人員制服相片予告訴人
    戊○○，告訴人戊○○於109年1月11日，匯款17000元、15元、8
    000元至被告申設之中國信託商業銀行帳號000000000000號
    帳戶等事實，業據被告於警詢、偵查及本院準備程序、審理
    時供述明確（卷證頁數同前），核與證人即告訴人戊○○於偵
    查及本院審理時（具結）證述之情節大抵相符，並有手機翻
    拍照片1（警卷一第17至31頁）、告訴人戊○○之臺中市警察
    局第六分局市政派出所受理各類案件紀錄表、受理刑事案件
    報案三聯單、受理詐騙帳戶通報警示簡便格式表、內政部警
    政署反詐騙諮詢專線紀錄表、金融機構聯防機制通報單（警
    卷一第103至107頁）、中國信託商業銀行股份有限公司109
    年2月4日中信銀字第109224839015602號函暨檢附之被告帳
    號000000000000000號開戶資料及存款交易明細（警卷二第1
    81至211頁）在卷可參，並有如附表二編號1、附表三編號3
    、9所示之物扣案可佐，則此等事實，應堪認定。
　⑵證人即告訴人戊○○於本院審理時具結證述：我當時借8000元
    現金、轉帳25015元給被告，現金交付有2次，一次在我的住
    處，一次在我公司樓下，我傳訊息給被告說「不帶我去日本
    了，5000+3000也一併還給我吧」，就是現金8000元的部分
    請被告還給我，有說「5000+3000」是因為第一次5000元，
    再來是3000元，匯款部分我是分3次匯款，金額分別是17000
    元、8000元、15元，有多一個15元是被告說他要轉給廠商的
    手續費。而借8000元現金部分是他說要去日本玩，升級頭等
    艙及換日幣的錢，匯款部分被告是說他跟廠商解約需要馬上
    匯現金給廠商，他急著把錢匯給廠商，但他不要用他的帳戶
    匯，所以請我先匯，匯過去之後他隔天會還給我，我當初會
    借款給他的原因除了跟他交往之外，也相信他稱是警察職業
    月收入數十萬元，相信他隔日會馬上還錢給我，因為被告一
    直向我證明他的職業就是警察，例如他上班時拍他周遭辦公
    室的照片，還有穿制服的照片，還有見面時的裝備。後來要
    去日本的前一個禮拜他故意吵架，不理我說要分手，才知道
    這些都是假的，最後25000元有還給我，但這是因為去報案
    之後，他被凍結帳戶才匯款給我等語（本院卷第176至196頁
    ）。
　⑶被告與告訴人戊○○間之通訊軟體LINE對話紀錄內容略有（警
    卷一第17至29頁）：　
　　被  告：我是分隊長，不是隊長。
　　戊○○：分隊長、隊長誰比較大。
　　被  告：我在台中之前是分隊長。
　　戊○○：媽媽說如果你認識她，就代表你真的是刑警。
　　被  告：對了，日本確定了。
　　戊○○：嗯哼。
　　被  告：所以你的負擔5000，台幣，換成日幣。
　　戊○○：你在台東？
　　被  告：律見，押犯人。
　　戊○○：我的男友不見了。
　　被  告：支援專案已經越來越有經驗，以前都會想像能一邊
    等被告進來，一邊加班做自己的事，這樣很有效率。
　　被  告：現在去橋頭地檢，押解歸案。
　　戊○○：嗯嗯，注意安全。　　　　
　　被  告：妳今天要匯團費唷。
　　戊○○：3000？
　　被  告：各隊之專業分工項目如下：一、偵查第一隊....。
　　戊○○：你是第幾隊。
　　被  告：這個臺中刑大中隊長，我要掃博弈了。
　　被  告：000000000000。
　　戊○○：可以跟我說要幹嘛嗎。
　　被  告：可以在轉15給我嗎，15元。
　　戊○○：最近都穿制服上班？
　　被  告：是呀，換辦公室，長官來督勤。
　　被  告：老婆，怎麼了。
　　戊○○：（什麼時候匯錢給我，我要繳房租費、保險費、買出
    國的鞋）沒看到，我要遲繳了。
　　被  告：我等下轉給妳。
　　戊○○：為什麼對我，你總是說話不算話呢？對你，我總是說
    到做到，要幫你也馬上幫。
　　被  告：老婆我知道，立馬處理。
　　戊○○：你要匯給我，還是今天下班拿給我？早上要匯房租，
    裡面還是只有59。
　　被  告：下班給妳，方便嗎。
　　戊○○：不帶我去日本了，那5000+3000也一併還給我吧。
　　被  告：（不帶我去日本了，那5000+3000也一併還給我吧
    ）好。
　　戊○○：先生，錢還沒要轉給我嗎？35000喔，謝謝。
　　被  告：OK。
　⑷依上開對話紀錄，被告有向告訴人戊○○稱其係分隊長，且不
    時談及押犯人、去橋頭地檢、押解歸案等刑事警察工作內容
    ，而對告訴人戊○○稱「就代表你真的是刑警」後，被告亦未
    為否認，更傳送其穿著佩掛二線三星階級章之警察人員制服
    相片予告訴人戊○○（警卷一第25頁），然其既非警務人員，
    卻以警局廚房不佳欲解約需要結算費用等由，要求告訴人戊○○匯款、存款至其申設之上開帳戶，顯屬施用詐術之行為。
　⑸又依上開對話內容，其等多次談及「妳今天要匯團費唷；300
    0；不帶我去日本了」等有關前往日本旅行之事，而對告訴
    人戊○○稱「不帶我去日本了，那5000+3000也一併還給我吧
    」等語，要求被告返還共8000元之款項乙事，被告不僅並未
    否認有因此事而收取5000元、3000元，更立即回稱「好」，
    衡情，倘若告訴人戊○○之指訴並非屬實，被告豈有不加否認
    之理，益證被告亦有因要前往日本旅遊之事，向告訴人戊○○
    先後收取5000元、3000元。況且，自告訴人戊○○提告迄今，
    已歷時許久，被告完全未能提出收取此等款項後有用於前往
    日本旅遊之處等相關事證，足證此亦屬訛詐內容，至為灼然
    。是告訴人戊○○上開指證，應屬有據。
　⑹被告雖辯稱僅係向告訴人戊○○借款，且已償還部分款項云云
    。惟查：①果被告僅係單純借款，何必編造自己是刑警、分
    隊長，且有在執行刑事警察之工作內容，此舉顯在使告訴人
    戊○○對其身分及有正當工作具有還款能力等事有所誤信而出
    借款項；況被告迄今始終未能提出相關事證以實其說，足徵
    其確實以上開不實事由詐欺告訴人戊○○而取得上開款項無誤
    。②至被告所稱有償還25000元（實為25100元，詳如後述）
    ，此雖經證人即告訴人戊○○證述在案（本院卷第191頁）。
    惟按刑法上之詐欺罪為即成犯，於施用詐術使人交付財物，
    其犯罪行為即完成，至於嗣後是否返還部分詐欺所得，乃犯
    罪後態度之問題（最高法院102年度台上字第5164號判決意
    旨參照）；而被告係直至告訴人戊○○109年1月21日訴警處理
    ，經警於是日通報警示被告申設之上開帳戶後，始委由證人
    王小美於109年2月1日，先後轉帳25000元、100元予告訴人
    戊○○，此有手機翻拍照片1（告訴人戊○○於109年2月1日有提
    及25100元應予扣除等語）、受理詐騙帳戶通報警示簡便格
    式表、內政部警政署反詐騙諮詢專線紀錄表、金融機構聯防
    機制通報單、證人王小美之中國信託商業銀行帳號00000000
    0000號開戶資料及存款交易明細（警卷一第31頁、第103至1
    07頁；警卷二第213至217頁）可稽，縱然被告有事後彌縫或
    採取補救措施，亦不影響此部分詐欺取財犯罪之成立。是被
    告所辯，均屬卸責之詞，不足採信。
　⑺起訴書犯罪事實欄三㈢記載被告係108年12月27日向告訴人戊○○收受現金。惟依手機翻拍照片1所示對話紀錄內容（警卷一第27頁編號22），已載有被告係於「2019.12.23」來公司拿3000，此並經證人即告訴人戊○○具結證述明確（本院卷第190頁），是起訴書此部分所載，應屬誤繕，應予更正。　　　　　　　　　　　　　　
　⒉犯罪事實欄七部分：
　⑴被告與告訴人庚○○係凡谷興業有限公司同事之事實，除據被
    告於警詢、偵查及本院準備程序、審理時供述明確外（卷證
    頁數同前），並經證人即告訴人庚○○於偵查及本院審理時具
    結證述在案（他字卷第61至64頁；本院卷第237至247頁），
    則此部分事實，可堪認定。
　⑵又以被告前妻江雅晴名義申辦之門號0000000000號行動電話
    ，有於108年11月25日下午4時45分許起，傳送「Hannah我可
    以舔妳的奶頭嗎」、「可以嗎」、「我今天會跟妳做愛」、
    「台積電姐姐鬆弛了」、「Hannah我可以舔妳的奶頭嗎」、
    「我知道妳的分機了」、「我要幹妳」、「沒關係，因為我
    一定要幹妳」，及於108年11月26日上午8時57分許起，傳送
    「妳的陰蒂是粉紅色的耶」、「奶頭是咖啡色的」、「奶頭
    吸起來很舒爽」、「我打給妳」、「幹幹幹妳黑黑的陰道」
    、「我注意妳一段時間了」、「洗澡的妳真美」、「只是陰
    道的毛有點多」、「妳少用自慰按摩棒」、「我今天跟妳回
    家舔妳的陰道」、「你今天一定會噴陰水」、「找誰都沒用
    我一定會幹到妳」等簡訊內容至告訴人庚○○所持用上開行動
    電話等事實，業據證人即告訴人庚○○於偵查及本院審理時具
    結證述明確（他字卷第61至64頁；本院卷第237至247頁），
    並有手機翻拍照片6（偵字第7433號卷第35至51頁）、中華
    電信門號0000000000號通聯調閱查詢單（申請人：江雅晴）
    （偵字第7433號卷第53頁）、被告之親友網脈資料（偵字第
    7433號卷第67頁）、中華電信門號0000000000號雙向通聯及
    IP歷程位址紀錄（核交卷第11至24頁）在卷可查，則此等事
    實，亦堪認定。
　⑶證人即告訴人庚○○於本院審理時具結證稱：經提示偵字第743
    3號卷第35至51頁手機翻拍照片是我說到騷擾或恐嚇的簡訊
    ，簡訊內容有提到身體部位比較私密的東西，我看到內容會
    害怕。因為我們人事基本資料下面被告有留到0000000000這
    支號碼，所以認為這電話是他在使用，才查到0000000000跟
    被告有關，人事基本資料是被告應徵時自己填寫的資料等語
    （本院卷第237至247頁）。　　
　⑷被告雖辯稱並未傳送前開簡訊，不知道門號0000000000是誰
    的云云。惟查：
　①上開門號0000000000係由被告前妻江雅晴申辦，既如上述。
    然證人戊○○曾收受以證人江雅晴名義申辦之門號0000000000
    號傳送之「張小姐請回電否則後果自負」、「詐欺我的錢後
    果自負（報警）」、「黃小姐你詐騙我的錢、又故意不接電
    話、戊○○請還錢」簡訊內容，此有手機翻拍照片1可佐（警
    卷一第31頁編號30），而證人江雅晴於偵查中具結證稱並非
    其傳送此等簡訊內容予證人戊○○（他字卷第39頁），被告則
    供承係其使用門號0000000000號傳送此等簡訊內容予證人戊○○（警卷一第9頁），依此，可見被告已有使用前妻江雅晴
    名下門號之行為。　　
　②依被告108年9月26日應徵時所填寫之人事資料卡，於「推薦
    人」欄位，被告填寫其昔日在COSTCO公司工作時主管「陳玟
    雅」之聯絡電話即為「0000000000」，有人事資料卡可證（
    核交卷第37至39頁），則被告既能親自填載該門號於人事資
    料卡上，顯見其對有該門號存在之事，應知之甚詳，其辯稱
    不知該門號是誰的云云，難以採信。
　③再者，證人即中佑公司人力資源部門人員傅淳貞於警詢時證
    稱：被告應徵時有提供他的年籍資料，其姓名為陳俊穎、身
    分證字號Z000000000、出生年月日民國69年10月11日、戶籍
    地址彰化縣○○市○○○道0段000號13樓之2、聯繫電話00000000
    00、0000000000、0000000000、0000000000等語（偵字第12
    686號卷第28頁），依此，既被告於應徵時，已提供其聯絡
    電話有系爭門號0000000000，足徵該門號即為被告所使用，
    並係其持之傳送前開簡訊內容予告訴人庚○○無誤。是告訴人
    庚○○前開指證，應屬有據。
　⑸按刑法第305條之恐嚇罪，所稱以加害生命、身體、自由、名
    譽、財產之事，恐嚇他人者，係指以使人生畏怖心為目的，
    而通知將加惡害之旨於被害人而言（最高法院96年度台非字
    第178號判決意旨參照）。是恐嚇罪之成立以行為人將加害
    之事實，通知被害人，使其心生畏懼為已足，並不以行為人
    真有加害之意為必要，亦不以事後行為人有去實際加害被害
    人為必要；且被害人是否心生畏懼，乃應本於社會客觀經驗
    法則以為判斷基準。查被告與告訴人庚○○具公司同事關係，
    被告於上開時、地，傳送該等簡訊內容予告訴人庚○○，依被
    告與告訴人庚○○間之關係及該等簡訊內容，自係對告訴人庚○○之身體、自由為惡害通知之行為。且依一般社會通念，被
    告所傳簡訊內容已足使一般人感受到身體、自由安全受到嚴
    重威脅而使人心生畏怖。再佐以證人即告訴人庚○○於本院審
    理時亦具結證稱有因此感到害怕，既如上述，堪認被告顯意
    欲以此等惡害通知簡訊內容使告訴人庚○○心生畏懼，主觀上
    具有恐嚇之犯意，且上開惡害通知之行為，已致生危害於告
    訴人庚○○之安全。
　⒊犯罪事實欄八部分：
　⑴被告於109年3月間某日，在sweetring交友網站刊登其係警察
    、單身（未婚）、無孩子等內容，並在通訊軟體LINE自稱係
    「陳翔祤」，向告訴人丙○○稱：我想以結婚為前提，工作係
    法律人、法制局，為臺中市政府政風處行政執行科之職員等
    語，致告訴人丙○○與其交往，旋乙○○向丙○○稱：要與妳結婚
    ，須購屋及裝修等語，告訴人丙○○即分別於109年5月7日晚
    間9時36分許、109年6月2日下午2時29分許、109年6月8日上
    午10時2分許，轉帳3萬元、現金存款10萬元、轉帳29萬3000
    元至被告之子即陳○恩之中國信託商業銀行帳號00000000000
    0號帳戶內等事實，業據被告於警詢、偵查及本院準備程序
    、審理時供述明確（卷證頁數同前），核與證人即告訴人丙○○於偵查及本院審理時具結證述之情節大抵相符（他字卷第
    69至72頁；本院卷第247至260頁），並有告訴人丙○○提供之
    中國信託銀行交易明細表、新臺幣存提款交易憑證（偵字第
    29056號卷第27至29頁）、告訴人丙○○提供之相片及通訊軟
    體翻拍照片（偵字第29056號卷第31至43、47頁）、證人江
    雅晴之全戶戶籍資料（偵字第29056號卷第57至59頁）、中
    國信託商業銀行股份有限公司109年7月15日中信銀字第1092
    24839168999號函暨檢附陳○恩帳號000000000000號帳戶開戶
    資料及存款交易明細（偵字第29056號卷第63至73頁）在卷
    可參，並有如附表三編號9所示之物扣案可佐，則此等事實
    ，均堪認定。
　⑵證人即告訴人丙○○於本院審理時具結證稱：經提示偵字第290
    56號卷第47頁上方照片是我當時在sweetring交友軟體看到
    被告的基本資料，我是看到上面記載「單身（未婚），職業
    ：警察，居住狀況：一人生活」，而同頁下方109年3月29日
    的對話紀錄，這是我跟被告的對話，被告有說「我想已結婚
    為前提」，也有提到他是法律人、法制局、妳是我想要的女
    人，我是看到他跟我講這些內容，才願意跟他進一步認識交
    往，覺得這條件聽起來還不錯。被告在網路上有提到他自己
    是政風處行政執行科的職員，我當時主觀上認為被告的職業
    應該是公務人員，我跟被告說我想知道他的工作，給我一個
    證明，他就傳刑事警察證件照片給我。我於警局時有回答第
    1筆匯款3萬元，是被告跟我說我們要結婚，要在高雄市購買
    房子付的訂金，第2筆臨櫃匯款10萬元跟第3筆臨櫃匯款29萬
    3000元是購買房子後要裝潢費用，我當時所述是實在的，而
    我於偵查中所稱被告說要以結婚為前提，要裝潢房子，為了
    我們的將來要盡一點力，也是實在的，但後來我實際上沒有
    看到他租的房子或裝潢的房子，被告口頭說以後要跟我結婚
    、要買房子，但他沒有實際上做結婚準備的事情，我匯3筆
    錢後要請他匯款，就避不見面，後面電話也要接不接，我就
    問他要還我錢嗎，他就說好會還，但錢也一直沒進來等語（
    本院卷第247至260頁）。
　⑶被告於sweetring 交友網站刊登之個人資料及其與告訴人丙○○間之通訊軟體LINE對話紀錄內容略有（偵字第29056號卷第
    31至43、47頁）：　
　①被告於sweetring 交友網站刊登之個人資料：
　　職業：警察
　　婚史：單身（未婚）
　　有無孩子：無
  ②通訊軟體LINE對話紀錄：
　　被  告：我想已結婚為前提。
　　丙○○：你的工作是？ 
　　被  告：法律人。
　　丙○○：律師？
　　被  告：法制局。
　　被  告：我在政風處。　
　　丙○○：是專門辦貪污的嗎？
　　被  告：行政執行科。　　
　　丙○○：專門執行任務的？
　　被  告：嗯。
　　被  告：我在市政府。
　　丙○○：拍一下你證件給我，要寫匯款人資料的。
　　被  告：陳翔祤。0000000000。
　⑷依上開交友網站刊登內容及對話紀錄，被告先刊登其係警察
    、單身、無小孩後，復不時向告訴人丙○○稱其在市政府法制
    局、政風處行政執行科工作，更傳送蘆洲分局毒品照片（偵
    字第29056號卷第37頁），致告訴人丙○○誤信其身分，而與
    其交往，於取得告訴人丙○○信任後，被告則以要與告訴人丙○○結婚而購屋、裝修等事要求匯款，然自告訴人丙○○提告迄
    今，已歷時許久，被告完全未能提出確有因要與告訴人丙○○
    結婚而購屋、裝修之任何資料，足證被告對告訴人丙○○所為
    ，確屬詐術行為之實施甚明。是告訴人丙○○前開指證，堪信
    有據。
  ⑸被告雖辯稱僅係單純借款云云。惟果係如此，被告何須數度
    編造自己是警察、法制局人員、政風處行政執行科人員，此
    舉顯在使告訴人丙○○對其身分及有正當、穩定工作等事有所
    誤信而與其交往，進而同意結婚，因要購屋、裝修而依被告
    指示轉存上開款項；況被告迄今始終未能提出相關事證以實
    其說，足徵其確實以上開不實事由詐欺告訴人丙○○而取得上
    開款項無誤。
  ⒋綜上，此等部分事證明確，被告上開犯行，均堪認定，應依
    法論科。
二、論罪科刑：
　㈠新舊法部分：
　⒈被告行為後，刑法第212條、第214條、第305條於108年12月2
    5日修正，同年月27日生效，因此次修正僅將所定罰金刑部
    分，由銀元改以新臺幣計算數額，犯罪構成要件及法定刑度
    均未變更，自無新舊法比較問題，應依一般法律適用原則，
    適用現行規定處斷。
　⒉被告行為後，槍砲彈藥刀械管制條例業經總統於109年6月10
    日公布修正、同年6月12日施行。本次修正係鑑於現行查獲
    具殺傷力之違法槍枝，多屬非制式槍枝，可遠距離致人死傷
    ，且殺傷力不亞於制式槍枝，對人民生命、身體、自由及財
    產法益之危害，實與制式槍枝無異，故無區分制式與否而分
    別適用該條例第7條或第8條處罰之必要，且將該條例第4條
    第1款之槍砲定義修正為制式、非制式各項槍枝（參照修正
    草案立法總說明）。而本件被告非法持有具有殺傷力之改造
    手槍，即屬修正後第4條第1款所指之「非制式手槍」，論罪
    法條移置於同條例第7條第4項，且法定刑亦隨之提高，而修
    正前槍砲彈藥刀械管制條例第8條第4項規定：「未經許可，
    持有、寄藏或意圖販賣而陳列第1項所列槍枝者，處3年以上
    10年以下有期徒刑，併科新臺幣700萬元以下罰金」，修正
    後同條例第7條第4項則規定：「未經許可，持有、寄藏或意
    圖販賣而陳列第1項所列槍砲、彈藥者，處5年以上有期徒刑
    ，併科新臺幣1000萬元以下罰金」。經比較新舊法結果，修
    正後新法提高刑度，對被告並非有利，依刑法第2條第1項前
    段規定，應適用行為時即修正前槍砲彈藥刀械管制條例第8
    條第4項論處。
　㈡法律適用之說明：
　⒈按在紙上或物品上之文字、符號、圖畫、照像，依習慣或特
    約，足以為表示其用意之證明者，關於本章及本章以外各罪
    ，以文書論；錄音、錄影或電磁紀錄，藉機器或電腦之處理
    所顯示之聲音、影像或符號，足以為表示其用意之證明者，
    亦同，刑法第220條定有明文。次按刑法第212條所謂「其他
    相類之證書、介紹書」，係指與品行、能力、服務有關之證
    書而言，例如身分證、畢業證書、成績單、在職證明書、工
    作能力證書、依親生活證明書、警察機關所製發之良品證等
    ，如其具有公文書之性質，則依特別法優於普通法之原則，
    尚無適用同法第211條而論以偽造公文書之餘地（最高法院9
    0年度台上字第6628號、100年度台上字第917號判決意旨參
    照）。再按刑法上所謂變造文書，指無改作權者，就他人所
    制作之真正文書，加以改造而變更其內容之謂，即就他人製
    作完成之真正文書，於不變更其原有文書之本質，擅自改造
    而變更其內容而言，故必先有他人文書之存在，始有變造論
    之（最高法院28年度上字第2278號、89年度台上字第2488號
    判決意旨參照）。另按變造之文書複印、影印或傳真，與抄
    寫或繕打不同，其於吾人實際生活上可替代原本之使用，被
    認為具有與原本相同之信用性，故在一般情況下可予以通用
    ，應認其為與原本作成名義人直接所表示意思之文書無異，
    自得為犯刑法上變造文書罪之客體（最高法院54年度台上字
    第1404號、75年度台上字第5498號判決意旨可資參照）。又
    現今社會因拍照、影像掃描，以及影像傳遞技術極為發達（
    例如以電子郵件、傳真或以通訊軟體上傳），拍照或掃描後
    以電子檔方式傳送之方式，與前開影印後交付行使之情況相
    同，亦屬行使變造文書之行為。經查：
　①上開律師證書係關於法律專業能力已通過律師考試，得以執
    行律師業務之證明文件，屬表彰資歷、能力性質之特種文書
    ；而前開國立臺灣大學碩士學位證書、考試院考試及格證書
    分屬國立臺灣大學核發作為認定學生修業期滿、考試院核給
    考試及格之資格能力文書，均屬能力相類之證書；又前開內
    政部刑事警察局服務證，自形式觀之，乃表徵公務機關所製
    發，用以證明持有、出示該服務證者確係在該公務機關任職
    服務之公務員，亦應屬刑法第212條之特種文書無疑。
　②被告以電腦連結網際網路下載律師證書、考試院考試及格證
    書、內政部刑事警察局服務證、國立臺灣大學碩士學位證書
    圖檔，再以電腦小畫家軟體變更其上部分內容，該等圖檔之
    本質未有變更，應均屬變造之行為，而此等圖檔與原本無異
    ，即具有刑法第220條第2項準文書之性質，而應以文書論。
　③嗣被告傳送該等變造之律師證書、內政部刑事警察局服務證
    、國立臺灣大學碩士學位證書圖檔，應屬行使變造準特種文
    書之行為；至被告列印變造之考試院考試及格證書圖檔為紙
    本，並將之交予中佑公司人員，因其並非直接行使變造後之
    電磁紀錄，是此部分行為應屬行使變造特種文書。　　
　⒉按刑法第214條所謂使公務員登載不實事項於公文書罪，須係
    公務員就他人聲明或陳報者，無實質審查之權限，即有依其
    所為之聲明或申報予以登載，而其登載之內容又屬不實之事
    項，始足構成（最高法院73年台上字第1710號判例意旨參照
    ）。故行為人是否構成使公務員登載不實之犯行，應先審究
    公務員對申請事項於登載前有無實質審查權以判斷與事實是
    否相符，或者公務員僅就行為人所提出之申請為形式要件之
    審查而定。查被告明知其教育程度並非碩士畢業，卻向不知
    情之戶政事務所承辦公務員告知其教育程度為碩士畢業，使
    該承辦公務員為形式審查後，將其教育程度為碩士畢業之不
    實事項登載於其職務上所掌之公文書，自屬使公務員登載不
    實之行為。　　
　㈢核被告所為：
　⒈犯罪事實欄一部分：
　①係犯刑法第220條第2項、第216條、第212條之行使變造準特
    種文書罪（律師證書部分），及同法第216條、第212條之行
    使變造特種文書罪（考試院考試及格證書部分）。
　②被告變造之低度行為，應為行使之高度行為所吸收，均不另
    論罪。
　③至起訴書犯罪事實欄一中已載明係傳送律師證書電子檔予中
    佑公司，惟漏引刑法第220條第2項規定，嗣經本院告知被告
    亦涉犯此法條（本院卷第277頁），已充分保障其防禦權之
    行使，爰由本院逕予補充。
　④被告變造律師證書及考試院考試及格證書圖檔後，先後將黑
    白、彩色之變造律師證書電子檔傳予中佑公司人員，並將彩
    色護貝之變造考試院考試及格證書紙本交予中佑公司人員掃
    描而行使之，均係本於應徵之同一目的，於密接時間實施，
    並侵害法益相同，各行為之獨立性極為薄弱，依一般社會健
    全概念，在時間差距上，難以強行分開，在刑法評價上，以
    視為數個舉動之接續施行，合為包括之一行為予以評價，較
    為合理，應論以接續犯之一罪。　　
　⒉犯罪事實欄二部分：
　①係犯修正前槍砲彈藥刀械管制條例第8條第4項之非法持有可
    發射子彈具有殺傷力之槍枝罪。
　②被告自購得該槍枝至為警查獲止，係屬持有行為之繼續，應
    論以一罪。
　③至被告所持有者，乃具殺傷力之改造手槍，公訴意旨誤引所
    犯法條為修正後槍砲彈藥刀械管制條例第7條第4項之罪，顯
    有誤會，應予更正。
　⒊犯罪事實欄三、四部分：
　①均係犯刑法第220條第2項、第216條、第212條之行使變造準
    特種文書罪。
　②被告變造之低度行為，應為行使之高度行為所吸收，均不另
    論罪。
　③至起訴書犯罪事實三㈠中已載明係將影像檔行使於通訊軟體上
    ，惟漏引刑法第220條第2項規定，嗣經本院告知被告亦涉犯
    此法條（本院卷第277頁），已充分保障其防禦權之行使，
    爰由本院逕予補充。　
　⒋就犯罪事實欄五部分，係犯刑法第214條之使公務員登載不實
    罪。　　
　⒌犯罪事實欄六、八部分：
　①均係犯刑法第339條第1項之詐欺取財罪。
　②被告先後以不同之不實事由，分別對告訴人戊○○、丙○○施用
    詐術，致其等各別多次交付現金或轉帳、存款，應係被告各
    別於密接時間實施，並侵害同一法益，各行為之獨立性極為
    薄弱，依一般社會健全概念，在時間差距上，難以強行分開
    ，在刑法評價上，以視為數個舉動之接續施行，合為包括之
    一行為予以評價，較為合理，應均僅論以接續犯之一罪。
　③至公訴意旨雖認被告此部分所為，均係涉犯刑法第339條之4
    第1項第1款之冒用公務員犯詐欺取財罪。惟按刑法於103年6
    月18日增訂第339條之4第1項第1款之冒用政府機關或公務員
    名義詐欺取財罪，立法理由揭明「行為人冒用政府機關或公
    務員名義施以詐欺行為，被害人係因出於遵守公務部門『公
    權力之要求』，及『避免自身違法』等守法態度而遭到侵害，
    則行為人不僅侵害個人財產權，更侵害公眾對『公權力』之信
    賴。是以，行為人之惡性及犯罪所生之危害均較普通詐欺為
    重，爰定為第一款加重事由」等語，進言之，即不僅須冒用
    政府機關或公務員名義施詐而已，尤必詐術之內容係攸關遭
    冒名政府機關或公務員法定職權之行使，始合於該條項款所
    預設之違法品質，稽此可徵該罪顯係結合僭行公務員職權及
    詐欺取財此二罪之不法要素及內涵而成之罪（臺灣高等法院
    109年度上更一字第3號判決意旨參照）。查被告於本案中，
    僅係分向告訴人戊○○、丙○○謊稱其係警察等公務人員，進而
    與其等交往，嗣雖有前揭詐欺取財犯行，惟依卷證資料，尚
    無從證明其施用詐術之內容係攸關遭冒名政府機關或公務員
    法定職權之行使，實與該罪要件有間，是公訴意旨尚有未洽
    ，惟因基本社會事實同一，且經本院當庭告知被告變更後之
    罪名（本院卷第277頁），而無礙其訴訟防禦權之行使，爰
    均依法變更起訴法條。
　⒍犯罪事實欄七部分：
　①係犯刑法第305條之恐嚇危害安全罪。
　②被告先後傳送前開簡訊內容恐嚇告訴人庚○○，係於密接時間
    實施，並侵害同一法益，各行為之獨立性極為薄弱，依一般
    社會健全概念，在時間差距上，難以強行分開，在刑法評價
    上，以視為數個舉動之接續施行，合為包括之一行為予以評
    價，較為合理，應僅論以接續犯之一罪。
　㈣被告所犯上開8罪間，犯意各別，行為互殊，應予分論併罰。
    至就犯罪事實欄三、四部分（即起訴書犯罪事實欄三㈠部分
    ），公訴意旨認係構成一罪，惟被告係將變造後之內政部刑
    事警察局服務證、國立臺灣大學碩士學位證書圖檔，於不同
    時間，傳予不同對象，已可明顯區隔，應屬分論併罰，公訴
    意旨亦有誤會。　
　㈤爰審酌被告不思循正當途徑應徵工作、獲取所需，而為前開
    行使變造之律師證書電子檔及考試院考試及格證書紙本、詐
    欺取財犯行，實屬不該，且非法持有具有殺傷力槍枝，危害
    社會治安，並變造上開內政部刑事警察局服務證、國立臺灣
    大學碩士學位證書圖檔後再傳予他人，另傳送前開恐嚇訊息
    ，致被害人心生畏懼，惡性非輕，應予非難。復考量被告犯
    後坦承部分犯行（犯罪事實欄一至五），態度尚可，而犯罪
    後仍飾詞否認部分犯行（犯罪事實欄六至八），態度不佳；
    並酌以被告為上開犯行之犯罪動機、目的、手段、所獲利益
    數額、有償還部分款項予告訴人戊○○、與告訴人丙○○調解成
    立（見本院卷第319至320頁之本院調解程序筆錄），及其自
    陳之教育程度、職業、家庭生活與經濟狀況（本院卷第276
    頁）等一切情狀，分別量處如附表一所示之刑，並就得易科
    罰金之有期徒刑部分諭知易科罰金之折算標準，另就併科罰
    金部分諭知易服勞役之折算標準；暨審酌其犯罪行為之不法
    與罪責程度、各罪彼此間之關聯性、數罪所反應被告人格特
    性與傾向等情狀，就不得易科罰金與得易科罰金之有期徒刑
    部分，定其應執行之刑如主文所示，並就得易科罰金部分諭
    知易科罰金之折算標準，以示懲儆。
三、沒收：
　㈠犯罪所得：　
  ①按犯罪所得，屬於犯罪行為人者，沒收之；前2項之沒收，於
    全部或一部不能沒收或不宜執行沒收時，追徵其價額；犯罪
    所得已實際合法發還被害人者，不予宣告沒收或追徵，刑法
    第38條之1第1項、第3項、第5項分別定有明文。次按刑法第
    38條之1第5項所謂實際合法發還，是指因犯罪而生民事或公
    法請求權已經被實現、履行之情形而言，不以發還扣押物予
    原權利人為限，其他如財產犯罪，行為人已依和解條件履行
    賠償損害之情形，亦屬之。申言之，犯罪所得一旦已實際發
    還或賠償被害人者，法院自無再予宣告沒收或追徵之必要；
    倘若行為人雖與被害人達成民事賠償和解，惟實際上並未將
    民事賠償和解金額給付被害人，或犯罪所得高於民事賠償和
    解金額者，法院對於未給付之和解金額或犯罪所得扣除和解
    金額之差額部分等未實際賠償之犯罪所得，自仍應諭知沒收
    或追徵（最高法院110年度台上字第1673號判決意旨參照）
    。
　②犯罪事實欄六部分：
　　被告對告訴人戊○○為上開詐欺取財犯行，因此獲有犯罪所得
    共33015元（計算式：5000元+3000元+17000元+15元+8000元
    ＝33015元）。惟被告行為後，已委由證人王小美轉帳償還共
    25100元（計算式：25000元+100元＝25100元），業據被告供
    述明確（警卷一第8頁），並有手機翻拍照片1（告訴人戊○○
    於109年2月1日有提及25100元應予扣除等語）、證人王小美
    之中國信託商業銀行帳號000000000000號開戶資料及存款交
    易明細（警卷一第31頁；警卷二第213至217頁）可參，則揆
    諸上開說明，既被告已賠付25100元，此部分已優先保障被
    害人之求償權且已實際取得，即等同「合法發還被害人」之
    情形，應僅須就被告所取得犯罪所得（即33015元）扣除已
    給付款項（即25100元）之差額部分即7915元（計算式：330
    15元－25100元＝7915元），依上開規定，於其所犯此部分罪
    刑項下宣告沒收，並於全部或一部不能沒收或不宜執行沒收
    時，追徵其價額。
　③犯罪事實欄八部分：　
　　被告雖與告訴人丙○○調解成立，惟其迄今尚未給付款項，有
    本院電話紀錄表可考（本院卷第329頁），而其對告訴人丙○○為上開詐欺取財犯行，因此獲得共423000元（計算式：300
    00元+100000元+293000元＝423000元），屬於犯罪所得，雖
    未扣案，仍應依上開規定，於其所犯此部分罪刑項下宣告沒
    收，並於全部或一部不能沒收或不宜執行沒收時，追徵其價
    額。至被告嗣後如依調解條件履行，則於其實際償還金額之
    同一範圍內，既因該財產利益已獲回復，而與已經實際發還
    無異，自無庸再執行該部分犯罪所得沒收，乃屬當然，尤無
    雙重執行或重複剝奪犯罪所得而過苛之虞（最高法院108年
    度台上字第672號、107年度台上字第3837號判決意旨參照）
    ，併此說明。
  ㈡槍枝：
　  扣案如附表三編號8所示之改造手槍1支（含彈匣1個），經
    鑑定具有殺傷力，係屬違禁物，應依刑法第38條第1項規定
    ，於被告所犯此部分罪刑項下宣告沒收。
  ㈢犯罪工具物：
　  扣案如附表二編號1、附表三編號3、9所示之物，均為被告
    所有，其中附表二編號1、附表三編號3所示之物，被告有穿
    著佩掛此等物品拍照後傳予告訴人戊○○，致其誤信其為警察
    而交往，進而受騙，堪認此等物品與被告所犯此部分詐欺取
    財犯行相關（即犯罪事實欄六部分）；而其中附表三編號9
    所示之物，被告有持之傳送內政部刑事警察局服務證、國立
    臺灣大學碩士學位證書圖檔，亦有與告訴人戊○○、丙○○聯絡
    （通訊軟體）並施用詐術（即犯罪事實欄三、四、六、八部
    分），業據被告供述明確（本院卷第269頁），是均應依刑
    法第38條第2項前段規定，於被告所犯此等部分罪刑項下宣
    告沒收。
  ㈣被告變造之上開律師證書、內政部刑事警察局服務證、國立
    臺灣大學碩士學位證書圖檔，均已提出行使，非屬被告所有
    ，均未扣案，爰不予宣告沒收。至其變造之上開考試院考試
    及格證書電子檔，雖經列印紙本後交予中佑公司人員，嗣有
    取回，惟經搜索後亦未扣案，依卷內事證，尚無從認定現仍
    存在尚未滅失，為免將來執行困難，堪認不具有刑法上之重
    要性，則依刑法第38條之2第2項規定不予宣告沒收。
　㈤其餘扣案物品（含經警於109年2月17日上午11時16分許，查
    扣證人江雅晴所有之APPLE IPHONE MAX手機1支【門號00000
    00000；見警卷一第71至79頁】），均非屬違禁物，亦無積
    極證據證明與被告本案犯行有關，均不予宣告沒收。　　　
四、不另為無罪諭知部分：
　　就犯罪事實欄六部分，公訴意旨雖認被告尚涉犯刑法第159
    條冒用公務員服章罪。惟按刑法第159條之罪，必以對於不
    特定人或多數人為之，而達於公然之程度者為限（最高法院
    93年度台上字第1621號判決意旨參照）。查被告此部分犯行
    ，施用詐術之對象僅有告訴人戊○○，並非對於不特定人或多
    數人為之而達於公然之程度，要與該罪要件不符，公訴意旨
    容有誤會，惟此部分如構成犯罪，與被告所犯詐欺取財罪間
    ，應有想像競合犯之裁判上一罪關係，爰不另為無罪之諭知
    。　
據上論斷，應依刑事訴訟法第299條第1項前段、第300條，判決
如主文。
本案經檢察官丁○○提起公訴，檢察官甲○○到庭執行職務。
中　　華　　民　　國　  111  　年　　1　　月　　20　　日
                  刑事第十二庭  審判長法　官　廖慧娟
                                      法　官　何紹輔
                                      法　官　黃震岳
以上正本證明與原本無異。
如不服本判決，應於收受本判決後20日內向本院提出上訴書狀，
其未敘述上訴理由者，並得於提起上訴後20日內向本院補提理由
書狀（均須按他造當事人之人數附繕本）「切勿逕送上級法院」
。
告訴人或被害人如不服判決，應備理由具狀向檢察官請求上訴，
上訴期間之計算，以檢察官收受判決正本之日期起算。
                                      書記官  黃俞婷
中　　華　　民　　國　  111  　年　　1　　月　　20　　日

附表一：主文
編號     犯罪事實            主文  1 犯罪事實欄一部分 乙○○犯行使變造特種文書罪，處有期徒刑參月，如易科罰金， 以新臺幣壹仟元折算壹日。   2 犯罪事實欄二部分 乙○○犯非法持有可發射子彈具有殺傷力之槍枝罪，處有期徒刑參年貳月，併科罰金新臺幣伍萬元，罰金如易服勞役，以新臺幣壹仟元折算壹日。扣案如附表三編號8所示之物沒收。  3 犯罪事實欄三部分 乙○○犯行使變造準特種文書罪，處有期徒刑貳月，如易科罰金，以新臺幣壹仟元折算壹日。扣案如附表三編號9所示之物沒收。  4 犯罪事實欄四部分 乙○○犯行使變造準特種文書罪，處有期徒刑貳月，如易科罰金，以新臺幣壹仟元折算壹日。扣案如附表三編號9所示之物沒收。  5 犯罪事實欄五部分 乙○○犯使公務員登載不實罪，處有期徒刑參月，如易科罰金，以新臺幣壹仟元折算壹日。  6 犯罪事實欄六部分 乙○○犯詐欺取財罪，處有期徒刑陸月，如易科罰金，以新臺幣壹仟元折算壹日。扣案如附表二編號1及附表三編號3、9所示之物均沒收；未扣案之犯罪所得新臺幣7915元沒收，於全部或一部不能沒收或不宜執行沒收時，追徵其價額。  7 犯罪事實欄七部分 乙○○犯恐嚇危害安全罪，處有期徒刑陸月，如易科罰金，以新臺幣壹仟元折算壹日。  8 犯罪事實欄八部分 乙○○犯詐欺取財罪，處有期徒刑捌月。扣案如附表三編號9所示之物沒收；未扣案之犯罪所得新臺幣423000元沒收，於全部或一部不能沒收或不宜執行沒收時，追徵其價額。 

附表二：經警於109年2月17上午7時46分許，在彰化縣○○市○○○道0段000號13樓之2搜索扣得之物品
編號       扣案物           備註  1 警察制服1套 1.與被告所犯犯罪事實欄六之詐欺取財犯行相關 2.宣告沒收  2 警察大學運動外套1件 1.與本案無關 2.不予宣告沒收  3 刑警外套1件 1.與本案無關 2.不予宣告沒收  4 警察短袖運動T恤2件 1.與本案無關 2.不予宣告沒收  5 警察大盤帽1頂 1.與本案無關 2.不予宣告沒收  6 制式警便帽1頂 1.與本案無關 2.不予宣告沒收  7 刑警便帽1頂 1.與本案無關 2.不予宣告沒收  8 布製刑警徽章2個 1.與本案無關 2.不予宣告沒收  9 SD記憶卡（32G）1個 1.與本案無關 2.不予宣告沒收  10 SD記憶卡（8G）1個 1.與本案無關 2.不予宣告沒收  11 隨身硬碟1個 1.與本案無關 2.不予宣告沒收  12 槍套2個 1.與本案無關 2.不予宣告沒收  13 瓦斯鋼瓶3支 1.經鑑定認均係小型高壓氣體鋼瓶 2.不予宣告沒收  14 道具槍1支 1.槍枝管制編號0000000000 0.經鑑定認係氣體動力式槍枝，以小型高壓氣體鋼瓶內氣體為發射動力，經以金屬彈丸測試3次，認不具殺傷力 3.不予宣告沒收 

附表三：經警於109年2月17日上午8時5分許，在彰化縣○○市○○里
○○路0段00號、車牌號碼000-0000號自用小客車搜索扣得之物品
編號       扣案物           備註  1 刑事背心（高雄市政府警察局）1件 1.與本案無關 2.不予宣告沒收  2 警用甩棍1支 1.與本案無關 2.不予宣告沒收  3 警察階級章1個（二線三星） 1.與被告所犯犯罪事實欄六之詐欺取財犯行相關 2.宣告沒收  4 刑事背心1件 1.與本案無關 2.不予宣告沒收  5 無線電1台 1.與本案無關 2.不予宣告沒收  6 隨身碟1個 1.與本案無關 2.不予宣告沒收  7 手銬（含手銬袋）1副 1.與本案無關 2.不予宣告沒收  8 改造手槍（含彈匣1個）1枝 1.槍枝管制編號0000000000 0.經鑑定認係改造手槍，由仿WALTHER廠半自動手槍製造之槍枝，換裝土造金屬槍管而成，擊發功能正常，可供擊發適用子彈使用，認具殺傷力 3.宣告沒收（犯罪事實欄二）  9 IPHONE行動電話1支（門號0000000000） 1.與被告所犯犯罪事實欄三、四、六、八之犯行相關 2.宣告沒收 

附錄本案論罪科刑法條全文：
中華民國刑法第212條
偽造、變造護照、旅券、免許證、特許證及關於品行、能力、服
務或其他相類之證書、介紹書，足以生損害於公眾或他人者，處
1年以下有期徒刑、拘役或9千元以下罰金。

中華民國刑法第214條
明知為不實之事項，而使公務員登載於職務上所掌之公文書，足
以生損害於公眾或他人者，處3年以下有期徒刑、拘役或1萬5千
元以下罰金。

中華民國刑法第216條
（行使偽造變造或登載不實之文書罪）
行使第210條至第215條之文書者，依偽造、變造文書或登載不實
事項或使登載不實事項之規定處斷。

中華民國刑法第220條
（準文書）
在紙上或物品上之文字、符號、圖畫、照像，依習慣或特約，足
以為表示其用意之證明者，關於本章及本章以外各罪，以文書論
。
錄音、錄影或電磁紀錄，藉機器或電腦之處理所顯示之聲音、影
像或符號，足以為表示其用意之證明者，亦同。

中華民國刑法第305條
以加害生命、身體、自由、名譽、財產之事恐嚇他人，致生危害
於安全者，處2年以下有期徒刑、拘役或9千元以下罰金。

中華民國刑法第339條
（普通詐欺罪）
意圖為自己或第三人不法之所有，以詐術使人將本人或第三人之
物交付者，處5年以下有期徒刑、拘役或科或併科50萬元以下罰
金。
以前項方法得財產上不法之利益或使第三人得之者，亦同。
前二項之未遂犯罰之。

修正前槍砲彈藥刀械管制條例第8條第4項
未經許可，持有、寄藏或意圖販賣而陳列第一項所列槍枝者，處
三年以上十年以下有期徒刑，併科新臺幣七百萬元以下罰金。